【裁判字號】    89,易,12
【裁判日期】    890229
【裁判案由】    賭博
【裁判全文】
臺灣臺東地方法院刑事判決                            八十九年度易字第一二號
    公  訴  人  臺灣臺東地方法院檢察署檢察官
    被      告  甲○○
右列被告等因賭博案件，經檢察官提起公訴 (八十八年度偵字第一二六五號)，本院
判決如左：
    主      文
甲○○連續意圖營利，聚眾賭博，處有期徒刑肆月，如易科罰金，以參佰元（即新臺
幣玖佰元）折算壹日。
扣案的傳真機貳台、計算機貳台、倍數表拾壹張、簽單統計表柒張、簽單參張、簽單
及計算帳冊伍本，均沒收。
    事      實
一、甲○○出於經營六合彩賭博的連續犯罪故意，從民國八十八年的二月底開始，到
    四月下旬為止，提供臺東市○○街四十七號，作為公眾可以任意出入的賭博場所
    ，經營六合彩賭博並且自任組頭，以每支新臺幣一百元，聚集不特定的多數人在
    該處簽賭下注（賭客所簽的多組或重組號碼，可用來核對每星期二、四香港六合
    彩開獎的中獎號碼，玩法有四星、三星、二星或臺碰、特尾等），賭客若是簽中
    六合彩，可獲得十倍到四十倍不等的彩金，如果沒有簽中，簽賭金則歸甲○○所
    有。最後，在八十八年四月二十日，警察持檢察官簽發的搜索票，在上址，查扣
    到屬於甲○○所有並且作為賭博所用的傳真機二台、計算機二台、倍數表拾一張
    、簽單統計表七張、簽單三張、簽單及計算帳冊五本。
二、本案是臺東縣警察局移送臺灣臺東地方法院檢察署檢察官而偵查起訴。
    理      由
一、本案的被告甲○○在警察訊問時，對於在右述的時間、地點連續意圖營利提供賭
    博場所、聚眾簽賭六合彩以及在公眾得出人之場所賭博財物的犯罪事實，被告已
    經明白承認，並且還有查扣到的傳真機二台、計算機二台、倍數表拾一張、簽單
    統計表七張、簽單三張、簽單及計算帳冊五本可以證明。至於被告在檢察官偵查
    中與本院審理時，一致推翻先前的自白，並且抗辯說：「那個地方是租給一位叫
    陳太太的，我不知道她的名字，八十八年一月份，她到對面租屋，我遇到她問她
    ，就把房子租給她，她沒有說要租多久」。本院調查後發現：被告出租房屋給別
    人，竟然連房客「陳太太」的姓名都不知道，以社會上一般具有通常理性之人民
    所認知的經驗法則來看，事實上，的確和常理不符，況且，到底是否真的有這位
    「陳太太」的存在，都令人懷疑，而被告對此也無法自圓其說，所以，他的抗辯
    ，本院自然無法採信。故本件犯罪事證明確，被告連續意圖營利而聚眾賭博的行
    為應可認定。
二、被告所觸犯的罪名是；刑法第二百六十八條前段的意圖營利供給賭博場所罪、同
    條後段的意圖營利聚眾賭博罪以及第二百六十六條第一項前段的普通賭博罪。被
    告以上所犯的三個罪，是屬於法律上的一個行為，而觸犯數個罪名的想像競合犯
    ，依刑法第五十五條前段：「一行為而觸犯數罪名者，從一重處斷」的規定，應
    以犯罪情節較重的意圖營利聚眾賭博罪論處。而且被告在每一期的六合彩開獎前
    的多次接續行為，乃是構成當期賭博犯罪行為的一部分，屬於單純一罪。另外，
    被告先後多次聚眾賭博的犯罪行為，在時間上相近，又是觸犯構成犯罪要件相同
    的罪名，乃出於連續的犯罪故意，屬於連續犯，應依刑法第五十六條的規定：「
    連續數行為而犯同一之罪名者，以一罪論。但得加重其刑至二分之一」，加重他
    的犯罪刑度。於是，本院在審酌被告犯罪的手段、目的、經營六合彩的規模以及
    時間、本件的犯罪情節與所造成的危害，與被告犯罪後的態度等一切情狀之後，
    量處如主文所載的刑罰，並且諭知易科罰金的折算標準。
三、扣案的傳真機二台、計算機二台、倍數表拾一張、簽單統計表七張、簽單三張、
    簽單及計算帳冊五本，都是被告所有並且用來作為本件賭博犯罪的工具，都應依
    刑法第三十八條第一項第二款的規定，宣告沒收。
據上論斷，應依刑事訴訟法第二百九十九條第一項前段，刑法第五十六條、第二百六
十八條、第二百六十六條第一項前段、第五十五條、第四十一條、第三十八條第一項
第二款，罰金罰鍰提高標準條例第一條前段、第二條，判決如主文。
本案經檢察官劉昀到庭執行職務
中      華      民      國      八十九    年      二    月      二十九  日
                                  臺灣臺東地方法院刑事庭
                                      法  官  甘  大  空
右正本證明與原本無異。
如不服本判決，應於判決送達後十日內，向本院提出上訴狀。(須附繕本)
「切勿逕送上級法院」
                                      書記官  賴  淑  芬
中      華      民      國      八十九    年      三    月        六    日
附記：
刑法第二百六十八條
意圖營利，供給賭博場所或聚眾賭博者，處三年以下有期徒刑，得併科三千元以下罰
金。
刑法第二百六十六條第一項前段：
在公共場所或公眾得出入之場所賭博財物者，處一千元以下罰金，但以供人暫時娛樂
之物為賭者，不在此限。


司法院資訊處製作；財團法人民間司法改革基金會備份。
